# 非同一控制下合并的公允价值调整引起的递延所得税调整问题，请专家赐教

提问人：laoshiqan 时间：2012-01-16 20:32:40
非同一控制下合并企业在编制合并报表的时候对按照公允价值调整单体报表，按照 2010 年准则讲解中的要求已经明确不计提递延所得税，而有些企业在以前年度已经确认了递延所得税，那按照 2010 年讲解应该调整期初，同时还会涉及到商誉的调整，请问，这是调整期初是会计政策变更还是会计差错更正？

回答人：chenyiwei
仍应继续确认递延所得税。讲解 2010 对此表述错误。

提问人：laoshiqan 时间：2012-01-16 21:47:48
回复 lxch119 的帖子
那这个如何去办呢？没有对这块发布补丁啊

回答人：chenyiwei
此问题在本版面上已经多次讨论。这是我的其中一次回复：http://bbs.esnai.com/forum.php?
mod=redirect&goto=findpost&ptid=4656203&pid=5646642

提问人：yemingzhu1980 时间：2012-01-16 22:04:12
回复 chenyiwei 的帖子
陈老师，看来准则也不能100%相信啊

回答人：chenyiwei
是的，讲解 2010 中问题不少，主要集中在长期股权投资、企业合并和合并报表方面。